# 请教陈老师融资租赁业务的处理。

提问人：xun2010 时间：2016-03-25 09:35:14
A集团公司下属B企业是生产企业，A下属另一C企业是经商务部批准的融资租赁公司，B企业因经营需要一台大型设备，因各种原因，不能购买也不能做融资租赁。 所以B与C商议由B从C处经营租赁该设备，租赁期 3 年， 3 年租金现值大约是设备本金的75%左右，而且租赁期满后B也可以不续租。 C融资租赁公司从国外厂家D处购买该大型设备，C因自身业务需要，一方面与B签订 3 年的经营租赁协议，另一方面与D约定该设备 3 年后，如果B不继续租赁，由D以一定价格回购。C从业务上处理为融资租赁业务。 另外，如果D公司不同意回购，C如果与另外没有关系的第三方E签订三年后以一定价格购买的协议，是否可行？ 针对这些业务，想请教： 1 、B公司按经营性租赁的模式做账务处理是否可以？ 2 、C公司与D或E公司签订购买协议，C公司能否做融资租赁的账务处理？只记长期应收款，不做固定资产。 3 、C公司与D或E公司签订购买协议，谁做固定资产入账啊？尤其是与E签订购买协议的情况下？固定资产入账在哪个公司啊？

回答人：chenyiwei
为何“因各种原因，不能购买也不能做融资租赁”？是否为了财务指标的美化？ 建议按照实质重于形式的原则处理，考虑该设备所有权上的主要风险和报酬的转移情况，以确定是否可归类为经营租赁。不建议采用打擦边球等可能导致自身执业风险上升的行为。 要考虑该设备是否只有B能用，是否属于按照B的需求定制的设备，后续即使由D回购或者由E收购，是否实质上还是只能由B使用等问题。